# 监管规则适用指引 —— 会计类第 2 号

提问人：Ryan_q 时间：2023-07-25 00:25:30
@chenyiwei，陈版主：
2-8定制化产品相关研发支出的会计处理
若综合考虑历史经验、行业惯例、法律法规等因素后，企业有充分证据表明能够控制相关研发成果，并且预期能够带来经济利益流入，企业应按照无形资产准则相关规定将符合条件的研发支出予以资本化。
问：
由于相关成本进行资本化计入无形资产，对于第一次承接的合同确认收入后对应的成本是？
望陈版主指导！

回答人：chenyiwei
如果对照该条规定，认定该研发项目的性质为“企业内部自行研究开发项目”（即企业自身可以主导研发成果的使用并获取经济利益），则在相关研发支出符合资本化条件的情况下，第一次承接的合同对应的成本应包含资本化支出所形成的无形资产采用系统、合理方式确定的摊销额。
如果确认无形资产，一般理解说明企业对未来该成果的后续商业化是有明确计划的，且认为可能性相当大。因此，不应出现由于未来后续商业化前景不明而将无形资产成本全部一次性计入该合同对应成本的情况。

提问人：Ryan_q 时间：2023-07-28 08:23:43
@chenyiwei，感谢陈版主回复，但出现如下情况：
无形资产是待整个项目开发完毕后进行分摊，而收入确认亦是整个项目开发时点确认收入，此时无形资产的入账时点已经与收入确认保持一致，如何合理分摊至第一次的合同收入对应结转成本？
望指导！

回答人：chenyiwei
无形资产的摊销并不一定是直线法，需考虑预期经济利益的消耗方式（《企业会计准则解释第 11 号》）。不排除对第一单合同收入分配比较多的成本。